# 请教陈版，补出以前年度审计报告需要按最新列报要求调整吗

提问人：rexpp 时间：2019-04-02 10:09:44
财政部于 2018 年 6 月 15 日发布了《关于修订印发 2018 年度一般企业财务报表格式的通知》（财会〔 2018 〕 15 号），对一般企业财务报表格式进行了修订。根据客户要求，需要补出 2016 、 2017 年审计报告，报告时点为2019 年。
请问陈版，在现时间点出具以前年度的审计报告，需要按最新的列报要求调整列报吗？

回答人：chenyiwei
根据《关于修订印发 2018 年度一般企业财务报表格式的通知》（财会[2018]15 号）的官方解读《关于 2018 年度一般企业财务报表格式有关问题的解读》：“一、关于适用期间
《通知》适用于执行企业会计准则的非金融企业截至 2018 年 6 月 30日的中期财务报表及以后期间的财务报表；执行企业会计准则的金融企业应当根据金融企业经营活动的性质和要求，比照《通知》进行相应调整。如果企业在 2018 年 6 月 30 日的中期财务报表中未能及时采用《通知》中规定的报表格式及内容进行列报的，至少应在 2018 年 9 月 30 日的中期财务报表中采用。”
因此，理论上以前期间的报表可以不按照该最新格式重新列报。但鉴于保证各年度之间可比性的要求，特别是多年数据并列的情况下，仍建议按 2018 年的最新格式调整前期比较数据的列报方式。

提问人：rexpp 时间：2019-04-02 22:54:23
谢谢陈版答复，我理解对于现在时点补出以前年度的单年度报告，可以比照上述通知要求，按最新的列报方式披露，也可选择按当年的列报格式披露，但是由于有新的列报要求，可比照最新要求执行，是否是这个意思，谢谢！

回答人：chenyiwei
可以这样理解。